Images des répertoires du notaire Guillaume Danloux-Dumesnils pour l'étude XXVIII
Archives nationales de France
Images des répertoires du notaire Guillaume Danloux-Dumesnils pour l'étude XXVIII
28 février 1821 - 11 mars 1842
MC/RE/XXVIII/18 - MC/RE/XXVIII/22
Etude XXVIII; Danloux-Dumesnils, Guillaume
5 registres
Archives nationales de France
Minutes et répertoires: la loi 2008-696 du 15 juillet 2008 relative aux archives a fixé à 75 ans à compter de la date de l'acte, ou à 25 ans à compter de la date du décès de l'intéressé si ce délai est plus bref, le délai de communication des minutes et répertoires des notaires; ce délai est porté à 100 ans à compter de la date de l'acte si le document se rapporte à un mineur (code du Patrimoine, articles L213-2, 4e d et 5e).
Autres documents de l'étude (dossiers de clients, comptabilité...): s'agissant d'archives privées, ces documents sont communicables selon les modalités fixées par le déposant ou le donateur.
Certains documents ne sont pas accessibles sous leur forme originale en raison de leur mauvais état de conservation.
Registres entrés aux Archives nationales en 1969.
Images des répertoires de l’étude XXVIII
Archives de l'étude XXVIII
répertoire d'officier public ministériel
- Répertoire chronologique pour la période du 28 février 1821 au 20 octobre 1825, 28 février 1821 - 20 octobre 1825; MC/RE/XXVIII/18; Un registre de 321 feuillets de papiers manuscrits, hauteur 36 x largeur 23,5 cm, composé de 32 cahiers foliotés par le notaire. Le registre est en assez bon état. A signaler: le feuillet 1 est dérelié; les feuillets 59, 65, 120, 180, 185, 190, 200, 263 sont en partie déchirés; les feuillets 134, 161, 205, 220 sont des encarts sur feuillets volants; les feuillets 8-16, 136, 218, 249-251, 259-261, 267, 270-274, 277-278, 296-297, 307 sont tachés d'encre.
  Registre folioté en 2005 (foliotation non visible à l'écran)
  Le répertoire contient les informations suivantes: 1. numérotation en continu des actes; 2. date du jour; 3. nature de l'acte passé en brevet ou en minute; 4. nom, prénom, domicile des parties; 4. droits d'enregistrement.
  Attention: seuls les actes passés en minute sont conservés; les actes mentionnés dans le répertoire comme passés en simple brevet (colonne 3) ne sont pas conservés par les notaires et ne sont donc pas versés au Minutier (ils sont remis aux clients).
  répertoire
  - Liste chronologique des actes pour la période du 28 février au 31 décembre 1821, 28 février - 31 décembre 1821; 1 r°-56 v°; 56 feuillets
    - du 28 février au 30 juin 1821, 28 février - 30 juin 1821; 1 r°-26 r°; 26 feuillets
    - du 2 juillet au 31 décembre 1821, 2 juillet - 31 décembre 1821; 26 v°-56 r°; 31 feuillets
  - Liste chronologique des actes pour la période du 2 janvier au 31 décembre 1822, 2 janvier - 31 décembre 1822; 56 v°-126 r°; 71 feuillets
    - du 2 janvier au 30 juin 1822, 2 janvier - 30 juin 1822; 56 v°-91 r°; 36 feuillets
    - du 1er juillet au 31 décembre 1822, 1er juillet - 31 décembre 1822; 91 r°-126 r°; 36 feuillets
  - Liste chronologique des actes pour la période du 2 janvier au 31 décembre 1823, 2 janvier - 31 décembre 1823; 126 r°-199 v°; 74 feuillets
    - du 2 janvier au 30 juin 1823, 2 janvier - 30 juin 1823; 126 r°-161 v°; 36 feuillets
    - du 1er juillet au 31 décembre 1823, 1er juillet - 31 décembre 1823; 161 v°-199 v°; 39 feuillets
  - Liste chronologique des actes pour la période du 2 janvier au 31 décembre 1824, 2 janvier - 31 décembre 1824; 199 v°-268 v°; 70 feuillets
    - du 2 janvier au 30 juin 1824, 2 janvier - 30 juin 1824; 199 v°-236 r°; 38 feuillets
    - du 1er juillet au 31 décembre 1824, 1er juillet - 31 décembre 1824; 236 r°-268 v°; 33 feuillets
  - Liste chronologique des actes pour la période du 3 janvier au 20 octobre 1825, 3 janvier - 20 octobre 1825; 268 v°-321 v°; 54 feuillets
    - du 3 janvier au 30 juin 1825, 3 janvier - 30 juin 1825; 268 v°-300 r°; 33 feuillets
    - du 1er juillet au 20 octobre 1825, 1er juillet - 20 octobre 1825; 300 r°-321 v°; 22 feuillets
- Répertoire chronologique pour la période du 20 octobre 1825 au 30 octobre 1829, 20 octobre 1825 - 30 octobre 1829; MC/RE/XXVIII/19; Un registre de 481 feuillets de papier manuscrits, hauteur 36 x largeur 23,5 cm, composé de 48 cahiers foliotés par le notaire. Le registre est en assez bon état. A signaler: les feuillets 11, 20-21, 45, 79, 140-141, 153, 182, 186, 190, 198, 203, 251, 281, 327, 363, 379, 480 sont en partie déchirés; le feuillet 353 est un encart sur feuillet volant; les feuillets 29, 116, 162-163, 168, 232, 246, 254, 266 sont tachés d'encre.
  - Liste chronologique des actes pour la période du 20 octobre au 31 décembre 1825, 20 octobre - 31 décembre 1825; 1 r°-16 r°; 16 feuillets
  - Liste chronologique des actes pour la période du 2 janvier au 30 décembre 1826, 2 janvier - 30 décembre 1826; 16 r°-121 v°; 106 feuillets
    - du 2 janvier au 31 mars 1826, 2 janvier - 31 mars 1826; 16 r°-32 v°; 17 feuillets
    - du 1er avril au 30 juin 1826, 1er avril - 30 juin 1826; 32 v°-63 r°; 31 feuillets
    - du 1er juillet au 30 septembre 1826, 1er juillet - 30 septembre 1826; 63 r°-92 v°; 30 feuillets
    - du 1er octobre au 30 décembre 1826, 1er octobre - 30 décembre 1826; 92 v°-121 v°; 30 feuillets
  - Liste chronologique des actes pour la période du 2 janvier au 31 décembre 1827, 2 janvier - 31 décembre 1827; 121 v°-231 v°; 110 feuillets
    - du 2 janvier au 31 mars 1827, 2 janvier - 31 mars 1827; 121 v°-148 v°; 28 feuillets
    - du 2 avril au 30 juin 1827, 2 avril - 30 juin 1827; 148 v°-172 v°; 25 feuillets
    - du 2 juillet au 29 septembre 1827, 2 juillet - 29 septembre 1827; 172 v°-198 v°; 27 feuillets
    - du 1er octobre au 31 décembre 1827, 1er octobre - 31 décembre 1827; 198 v°-231 v°; 34 feuillets
  - Liste chronologique des actes pour la période du 2 janvier au 31 décembre 1828, 2 janvier - 31 décembre 1828; 231 v°-377 r°; 147 feuillets
    - du 2 janvier au 31 mars 1828, 2 janvier - 31 mars 1828; 231 v°-272 r°; 42 feuillets
    - du 1er avril au 30 juin 1828, 1er avril - 30 juin 1828; 272 r°-305 v°; 34 feuillets
    - du 1er juillet au 30 septembre 1828, 1er juillet - 30 septembre 1828; 305 v°-339 v°; 35 feuillets
    - du 1er octobre au 31 décembre 1828, 1er octobre - 31 décembre 1828; 339 v°-377 r°; 39 feuillets
  - Liste chronologique des actes pour la période du 2 janvier au 30 octobre 1829, 2 janvier - 30 octobre 1829; 377 r°-480 v°; 104 feuillets
    - du 2 janvier au 31 mars 1829, 2 janvier - 31 mars 1829; 377 r°-405 v°; 29 feuillets
    - du 1er avril au 30 juin 1829, 1er avril - 30 juin 1829; 405 v°-433 v°; 29 feuillets
    - du 1er juillet au 30 septembre 1829, 1er juillet - 30 septembre 1829; 434 r°-470 v°; 37 feuillets
    - du 1er au 30 octobre 1829, 1er - 30 octobre 1829; 470 r°-480 v°; 11 feuillets
- Répertoire chronologique pour la période du 31 octobre 1829 au 5 mai 1834, 31 octobre 1829 - 5 mai 1834; MC/RE/XXVIII/20; Un registre de 380 feuillets de papiers manuscrits, hauteur 36 x largeur 23,5 cm, composé de 38 cahiers foliotés par le notaire. Le registre est en assez bon état. A signaler: les feuillets 9, 135, 148, 162, 199, 270, 280, 346 sont en partie déchirés; les feuillets 156, 171, 296, 298 sont des encarts sur feuillets volants; les feuillets 54-55, 61, 200-202, 222, 248, 367-369 sont tachés d'encre; les feuillets 10 et 21 sont déreliés.
  - Liste chronologique des actes pour la période du 31 octobre au 31 décembre 1829, 31 octobre - 31 décembre 1829; 1 r°-19 v°; 19 feuillets
  - Liste chronologique des actes pour la période du 2 janvier au 31 décembre 1830, 2 janvier - 31 décembre 1830; 19 v°-100 v°; 82 feuillets
    - du 2 janvier au 31 mars 1830, 2 janvier - 31 mars 1830; 19 v°-44 v°; 26 feuillets
    - du 1er avril au 30 juin 1830, 1er avril - 30 juin 1830; 44 v°-69 v°; 26 feuillets
    - du 1er juillet au 30 septembre 1830, 1er juillet - 30 septembre 1830; 69 v°-87 v°; 19 feuillets
    - du 1er octobre au 31 décembre 1830, 1er octobre - 31 décembre 1830; 87 v°-100 v°; 14 feuillets
  - Liste chronologique des actes pour la période du 2 janvier au 31 décembre 1831, 2 janvier - 31 décembre 1831; 101 r°-194 v°; 94 feuillets
    - du 2 janvier au 31 mars 1831, 2 janvier - 31 mars 1831; 101 r°-119 v; 19 feuillets
    - du 1er avril au 30 juin 1831, 1er avril - 30 juin 1831; 119 v°-135 r°; 16 feuillets
    - du 1er juillet au 30 septembre 1831, 1er juillet - 30 septembre 1831; 135 r°-169 r°; 35 feuillets
    - du 1er octobre au 31 décembre 1831, 1er octobre - 31 décembre 1831; 169 r°-194 v°; 26 feuillets
  - Liste chronologique des actes pour la période du 2 janvier au 31 décembre 1832, 2 janvier - 31 décembre 1832; 194 v°-278 v°; 85 feuillets
    - du 2 janvier au 31 mars 1832, 2 janvier - 31 mars 1832; 194 v°-219 r°; 26 feuillets
    - du 1er avril au 30 juin 1832, 1er avril - 30 juin 1832; 219 r°-247 v°; 31 feuillets
    - du 1er juillet au 30 septembre 1832, 1er juillet - 30 septembre 1832; 247 v°-270 r°; 24 feuillets
    - du 1er octobre au 31 décembre 1832, 1er octobre - 31 décembre 1832; 270 r°-278 v°; 9 feuillets
  - Liste chronologique des actes pour la période du 2 janvier au 31 décembre 1833, 2 janvier - 31 décembre 1833; 278 v°-360 v°; 83 feuillets
    - du 2 janvier au 31 mars 1833, 2 janvier - 31 mars 1833; 278 v°-295 v°; 18 feuillets
    - du 1er avril au 29 juin 1833, 1er avril - 29 juin 1833; 295 v°-317 v°; 23 feuillets
    - du 1er juillet au 30 septembre 1833, 1er juillet - 30 septembre 1833; 317 v°-335 v°; 19 feuillets
    - du 1er octobre au 31 décembre 1833, 1er octobre - 31 décembre 1833; 335 v°-360 v°; 26 feuillets
  - Liste chronologique des actes pour la période du 2 janvier au 5 mai 1834, 2 janvier - 5 mai 1834; 360 v°-380 v°; 21 feuillets
- Répertoire chronologique pour la période du 5 mai 1834 au 28 décembre 1838, 5 mai 1834 - 28 décembre 1838; MC/RE/XXVIII/21; Un registre de 320 feuillets de papiers manuscrits, hauteur 36 x largeur 23,5 cm, composé de 32 cahiers foliotés par le notaire. Le registre est en bon état. A signaler: les feuillets 11, 52, 72, 256, 258 sont en partie déchirés; les feuillets 40, 232, 259 sont des encarts sur feuillets volants; le feuillet 153 est taché d'encre.
  - Liste chronologique des actes pour la période du 5 mai au 31 décembre 1834, 5 mai - 31 décembre 1834; 1 r°-51 r°; 51 feuillets
    - du 5 mai au 31 juillet 1834, 5 mai - 31 juillet 1834; 1 r°-26 r°; 26 feuillets
    - du 1er août au 31 décembre 1834, 1er août - 31 décembre 1834; 26 r°-51 r°; 26 feuillets
  - Liste chronologique des actes pour la période du 2 janvier au 31 décembre 1835, 2 janvier - 31 décembre 1835; 51 r°-111 r°; 61 feuillets
    - du 2 janvier au 30 juin 1835, 2 janvier - 30 juin 1835; 51 r°-75 r°; 25 feuillets
    - du 1er juillet au 31 décembre 1835, 1er juillet - 31 décembre 1835; 75 r°-111 r°; 37 feuillets
  - Liste chronologique des actes pour la période du 2 janvier au 31 décembre 1836, 2 janvier - 31 décembre 1836; 111 r°-179 v°; 69 feuillets
    - du 2 janvier au 31 mars 1836, 2 janvier - 31 mars 1836; 111 r°-129 r°; 19 feuillets
    - du 1er avril au 30 juin 1836, 1er avril - 30 juin 1836; 129 r°-147 r°; 19 feuillets
    - du 1er juillet au 30 septembre 1836, 1er juillet - 30 septembre 1836; 147 r°-162 v°; 16 feuillets
    - du 1er octobre au 31 décembre 1836, 1er octobre - 31 décembre 1836; 162 v°-179 v°; 18 feuillets
  - Liste chronologique des actes pour la période du 2 janvier au 31 décembre 1837, 2 janvier - 31 décembre 1837; 179 v°-260 r°; 82 feuillets
    - du 2 janvier au 31 mars 1837, 2 janvier - 31 mars 1837; 179 v°-201 v°; 23 feuillets
    - du 1er avril au 30 juin 1837, 1er avril - 30 juin 1837; 201 v°-227 r°; 27 feuillets
    - du 1er juillet au 30 septembre 1837, 1er juillet - 30 septembre 1837; 227 v°-246 r°; 20 feuillets
    - du 2 octobre au 31 décembre 1837, 2 octobre - 31 décembre 1837; 246 r°-260 r°; 15 feuillets
  - Liste chronologique des actes pour la période du 2 janvier au 28 décembre 1838, 2 janvier - 28 décembre 1838; 260 r°-320 v°; 61 feuillets
    - du 2 janvier au 30 juin 1838, 2 janvier - 30 juin 1838; 260 r°-294 r°; 35 feuillets
    - du 2 juillet au 28 décembre 1838, 2 juillet - 28 décembre 1838; 294 r°-320 v°; 27 feuillets
- Répertoire chronologique pour la période du 29 décembre 1838 au 11 mars 1842, 29 décembre 1838 - 11 mars 1842; MC/RE/XXVIII/22; Le répertoire comporte 179 feuillets et fait partie d'un registre de 362 feuillets de papiers manuscrits, hauteur 36 x largeur 23,5 cm, composé de 36 cahiers foliotés par le notaire. Le registre est en bon état. A signaler: les feuillets 55, 92, 101 sont en partie déchirés; les feuillets 114, 122, 166 sont des encarts sur feuillets volants; le feuillet 10 est dérelié.
  Le registre contient aussi le répertoire du notaire Adolphe de Madre pour la période du 11 mars 1842 au 3 octobre 1844.
  Le répertoire contient les informations suivantes: 1. le n° de l'acte dans l'année; 2. date du jour; 3. nature de l'acte passé en brevet; 4. nature de l'acte passé en minute; 5. nom, prénom, domicile des parties, indication sur la situation et les prix des biens; 6. date d'enregistrement de l'acte; 7. droits d'enregistrement.
  - Liste chronologique des actes pour la période du 29 au 31 décembre 1838, 29 décembre - 31 décembre 1838; 1 r°; 1 feuillet
  - Liste chronologique des actes pour la période du 2 janvier au 31 décembre 1839, 2 janvier - 31 décembre 1839; 1 r°-60 v°; 60 feuillets
    - du 2 janvier au 29 juin 1839, 2 janvier - 29 juin 1839; 1 r°-30 r°; 30 feuillets
    - du 1er juillet au 31 décembre 1839, 1er juillet - 31 décembre 1839; 30 r°-60 v°; 31 feuillets
  - Liste chronologique des actes pour la période du 2 janvier au 31 décembre 1840, 2 janvier - 31 décembre 1840; 60 v°-111 r°; 52 feuillets
    - du 2 janvier au 30 juin 1840, 2 janvier - 30 juin 1840; 60 v°-86 v°; 27 feuillets
    - du 1er juillet au 31 décembre 1840, 1er juillet - 31 décembre 1840; 87 r°-111 r°; 25 feuillets
  - Liste chronologique des actes pour la période du 2 janvier au 31 décembre 1841, 2 janvier - 31 décembre 1841; 111 r°-167 v°; 57 feuillets
    - du 2 janvier au 30 juin 1841, 2 janvier - 30 juin 1841; 111 r°-137 r°; 27 feuillets
    - du 1er juillet au 31 décembre 1841, 1er juillet - 31 décembre 1841; 137 r°-167 v°; 31 feuillets
  - Liste chronologique des actes pour la période du 3 janvier au 11 mars 1842, 3 janvier - 11 mars 1842; 167 v°-179 v°; 13 feuillets